【裁判字號】    95,易,302
【裁判日期】    950310
【裁判案由】    竊盜
【裁判全文】
臺灣臺中地方法院刑事判決               95年度易字第302號
公  訴  人  臺灣臺中地方法院檢察署檢察官
被      告  甲○○
                    （另案於臺灣臺中監獄執行中）
            丙○○
                    （另案於臺灣臺中監獄執行中）
上列被告等因竊盜案件，經檢察官提起公訴（九十四年度偵字第
一九三０一號）及移送本院併案審理（九十五年度偵字第九四三
號、第二三九九號），被告等均於準備程序就被訴事實為有罪之
陳述，本院合議庭裁定由受命法官獨任逕行簡式審判程序，並予
判決如下：
    主    文
甲○○、丙○○結夥三人以上、攜帶兇器、逾越牆垣竊盜，未遂
，均累犯，各處有期徒刑柒月。
扣案之鐵鎚、鐵橇各壹支，均沒收。
    犯罪事實
一、甲○○前於民國九十一年間，曾因竊盜案件，經本院判處有
    期徒刑八月，緩刑三年確定；後於九十二年間，復因施用第
    一級毒品及持有第二級毒品案件，經本院分別判處有期徒刑
    七月及三月確定，其於九十三年一月九日入監執行，並經撤
    銷前開緩刑，接續執行竊盜案件所處之有期徒刑八月，於九
    十四年二月六日因縮短刑期假釋付保護管束出監，甫在九十
    四年六月八日因假釋期滿未經撤銷視為執行完畢；丙○○前
    於九十一年間，曾因搶奪案件，經本院於九十一年七月三十
    一日以九十一年度訴字第七八八號判處有期徒刑三年，並由
    臺灣高等法院臺中分院於九十一年十一月六日以九十一年度
    上訴字第一五四六號駁回上訴而告確定，其入監執行後，在
    九十三年八月三十一日因縮短刑期假釋付保護管束出監，甫
    於九十四年一月十二日因假釋期滿未經撤銷視為執行完畢；
    詎其二人均不知警省悔悟，與丁○○（本院另行審結）共同
    基於意圖為自己不法所有之犯意聯絡，於九十四年十一月十
    四日十四時許，偕同騎乘機車至臺中縣太平市○○路三一二
    巷七號之臺灣電力公司中平變電所前，趁無人看守注意之際
    ，由丁○○攜帶其所有客觀上足以對人之生命、身體、安全
    構成威脅，具有危險性之鐵鎚、鐵橇各一支，三人結夥逾越
    變電所前之牆垣，進入變電所內著手欲行偷竊變電所之鋁門
    窗框及鋁門。適有員警獲報後趕赴現場處理，於甲○○未能
    竊取前開鋁門窗框及鋁門得手而將之搬離現場之際，即當場
    加以逮捕，並扣得前開丁○○所有供其三人為竊盜犯行所用
    之鐵鎚、鐵橇各一支，丙○○及丁○○則趁隙逃離現場。
二、案經臺中縣警察局霧峰分局移請臺灣臺中地方法院檢察署檢
    察官偵查起訴，暨經臺中縣警察局霧峰分局報告臺灣臺中地
    方法院檢察署檢察官偵查後，移送本院併案辦理。
    理    由
一、上開事實，業據被告甲○○、丙○○於本院訊問時均供認不
    諱，核與證人即臺灣電力公司工地主任戊○○與查獲員警高
    明德分別於警詢及偵查中指陳失竊及現場查緝之情節相符（
    見警卷第一五頁及其反面，偵字第一九三０一號卷第一五頁
    至第一六頁），並有贓物認領保管單一紙及現場查獲照片十
    二張附卷（見警卷第二一頁、第三六頁至第四一頁），暨同
    案被告丁○○所有供與被告甲○○、丙○○共為本件竊盜犯
    行所用之鐵鎚、鐵橇各一支扣案可資佐證，足見被告甲○○
    、丙○○所為前開自白，確與客觀事實相符，堪予採認。是
    本件事證至臻明確，被告甲○○、丙○○竊盜犯行，均洵堪
    認定。
二、按刑法第三百二十一條第一項第三款之攜帶兇器竊盜罪，係
    以行為人攜帶兇器竊盜為其加重條件，此所謂兇器，其種類
    並無限制，凡客觀上足對人之生命、身體、安全構成威脅，
    具有危險性之兇器均屬之，且祇須行竊時攜帶此種具有危險
    性之兇器為已足，並不以攜帶之初有行兇之意圖為必要，本
    件被告甲○○、丙○○與同案被告丁○○為前開竊盜犯行時
    ，由同案被告丁○○所攜帶之鐵鎚、鐵橇各一支，均質地堅
    硬，鐵橇且有銳利之尖端，在客觀上對人之生命、身體、安
    全已足構成威脅甚明，且渠三人係結夥共同為之，至現場後
    並均逾越牆垣進入前揭變電所內欲行竊盜，惟未能竊取鋁門
    窗框及鋁門得手之際即為警查獲，是核被告甲○○、丙○○
    所為，均係犯刑法第三百二十一條第二項、第一項第二款、
    第三款、第四款之結夥三人、攜帶兇器、逾越牆垣竊盜未遂
    罪。被告甲○○、丙○○與同案被告丁○○就前開竊盜犯行
    ，事前共謀，且共同參與偷竊，彼此間有犯意聯絡及行為分
    擔，均為共同正犯。被告甲○○、丙○○已著手於竊盜犯行
    之實施而未能得逞，為未遂犯，應依刑法第二十六條前段之
    規定減輕其刑。臺灣臺中地方法院檢察署九十五年度偵字第
    九四三號併案意旨所述之被告甲○○、丙○○共同加重竊盜
    犯行，與起訴書所載係為同一犯罪事實，亦為起訴效力所及
    ，本院自應併予審論之。另被告甲○○、丙○○各有前揭犯
    罪事實欄所述之經有期徒刑宣告及執行完畢之情形，此有臺
    灣高等法院被告前案紀錄表二份在卷佐徵，其二人均於前案
    有期徒刑執行完畢後，五年內再犯本案有期徒刑以上之罪，
    俱為累犯，依刑法第四十七條規定加重其刑，並咸依法先加
    後減之。爰審酌被告甲○○、丙○○各有犯罪事實欄所載之
    前科紀錄，素行不佳，其二人均體無殘缺，竟不思循正當管
    道賺取錢財謀生，反起意行竊，缺乏對他人財產權需予以尊
    重之觀念，應加非難，惟衡酌被告甲○○、丙○○於本件行
    竊尚未能得手，且均於犯後坦承犯行，犯罪後態度尚稱良好
    ，暨檢察官於簡式審判程序對被告甲○○、丙○○所為具體
    求刑之刑度範圍等一切情狀，量處如主文所示之刑。末按，
    共同正犯因相互間利用他人之行為，以遂行其犯意之實現，
    本於責任共同之原則，有關沒收部分，對於共犯間供犯罪所
    用之物，自均應為沒收之諭知。查本件扣案之鐵鎚、鐵橇各
    一支，係同案被告丁○○所有供其與被告甲○○、丙○○共
    同為本件竊盜犯行所用之物，業經被告甲○○供明在卷（見
    本院卷第三八頁），爰依刑法第三十八條第一項第二款之規
    定併為沒收之諭知，同此敘明。
三、臺灣臺中地方法院檢察署九十五年度偵字第二三九九號移送
    併辦意旨另以：被告丙○○另意圖為自己不法之所有，於九
    十四年十月十五日上午十時許，從窗戶之安全設備，侵入臺
    中縣太平市○○路一七三巷七號乙○○之住宅內（無故侵入
    住宅部分未據告訴），竊取乙○○所有之數位相機一台、金
    戒子三只、金項鍊一條、電腦螢幕一個及現金新台幣一千元
    得手，因認被告丙○○另涉有刑法第三百二十一條第一項第
    二款之逾越其他安全設備竊盜之罪嫌，且與被告丙○○前揭
    經起訴之加重竊盜犯行，有連續犯之裁判上一罪關係，應由
    法院併同審究等語。經查，被告丙○○此部分所涉加重竊盜
    犯行，業據其於警詢中自白無隱，核與被害人乙○○於警詢
    中指陳失竊之情節相符，並有內政部警政署刑事警察局九十
    四年十一月二十八日刑紋字第一六三三０號鑑驗書一紙、現
    場勘查報告一份及現場照片九張附卷足稽，是被告丙○○此
    部分加重竊盜犯行亦堪認定。惟按犯罪事實具有連續性或繼
    續性者，在實體上為一罪，在訴訟法上為同一客體，具有不
    可分割性，故檢察官雖就其犯罪事實之一部起訴，依刑事訴
    訟法第二百六十七條之規定，其效力及於全部，但其效力及
    於全部之何一時點，自應予界定，最高法院三十二年上字第
    二五七八號判例意旨及八十二年度第四次刑事庭會議，均係
    就經言詞辯論之有罪判決，其確定判決既判力之時點，係以
    最後審理事實法院宣示判決時為準，因最後審理事實法院宣
    示判決後始行發生之事實，非該法院所得審判，即為該案判
    決之既判力所不能及；而簡易判決因其不經言詞辯論，故並
    不經宣示判決程序（刑事訴訟法第四百五十五條），不經宣
    示之裁判必經合法送達始生效力，故通說應以最初送達之日
    期為既判力之時點（臺灣高等法院八十九年度上易字第二四
    七六號判決參照）。查被告丙○○前已因竊盜案件，經本院
    臺中簡易庭於九十四年十一月八日以九十四年度中簡字第二
    九三四號判處有期徒刑六月，被告丙○○則在九十四年十一
    月十四日收受該簡易判決之送達（參閱本院送達證書，見本
    院卷第四九頁），嗣並於九十四年十二月五日確定，是被告
    丙○○上揭於九十四年十月十五日上午十時許，侵入被害人
    乙○○住宅內之加重竊盜犯行，其犯罪時間因在前案收受判
    決送達之前，應已為上開已確定之本院九十四年度中簡字第
    二九三四號刑事簡易判決之既判力所及，依法已不得再對被
    告丙○○追訴其所為該部分加重竊盜犯行。直言之，被告丙○○所為上開於九十四年十月十五日上午十時許之竊盜犯行
    部分，與其經本院前揭對其論罪科刑部分，已不具有連續犯
    之裁判上一罪關係，非為本件起訴效力所及，本院自不得予
    以併案審理。從而，被告丙○○所為該部分加重竊盜犯行，
    自應退由該署檢察官另行依法辦理，亦併說明之。
據上論斷，應依刑事訴訟法第二百七十三條之一第一項、第二百
九十九條第一項前段，刑法第二十八條、第三百二十一條第二項
、第一項第二款、第三款、第四款、第二十六條前段、第四十七
條、第三十八條第一項第二款，判決如主文。
本案經檢察官劉邦繡到庭執行職務。
中    華    民    國    95    年    3     月    10    日
                  刑事第四庭  法  官  陳思成
上正本證明與原本無異。
如不服本判決，應於送達後十日內向本院提出上訴狀（須附繕
本），上訴於臺灣高等法院臺中分院。
                              書記官  王嘉麒
中    華    民    國    95    年    3     月    10    日
附錄論罪科刑法條：
刑法第三百二十一條
犯竊盜罪而有左列情形之一者，處六月以上、五年以下有期徒刑
：
一、於夜間侵入住宅或有人居住之建築物、船艦或隱匿其內而犯
    之者。
二、毀越門扇、牆垣或其他安全設備而犯之者。
三、攜帶兇器而犯之者。
四、結夥三人以上而犯之者。
五、乘火災、水災或其他災害之際而犯之者。
六、在車站或埠頭而犯之者。
前項之未遂犯罰之。


司法院資訊處製作；財團法人民間司法改革基金會備份。
